【裁判字號】    92,訴,327
【裁判日期】    920408
【裁判案由】    侵權行為損害賠償
【裁判全文】
臺灣臺南地方法院民事判決  九十二年訴字第三二七號
    原      告  甲○○
    被      告  乙○○
右當事人間，請求損害賠償事件，本院判決如左：
    主    文
被告應給付原告新台幣貳拾伍萬元及自民國九十二年二月二十六日起至清償日止，按
年息百分之五計算之利息。
原告其餘之訴駁回。
訴訟費用，由被告負擔拾分之陸、餘由原告負擔。
本判決第一項於原告以新台幣玖萬元供擔保後，得假執行。被告如於假執行程序實施
前以新台幣貳拾伍萬元為原告預供擔保免為假執行。
原告其餘假執行之聲請駁回。
    事    實
甲、原告方面：
一、聲明：求為判決：被告應給付原告新台幣一百萬元，並願供擔保以代釋明，請求
    宣告假執行。
二、陳述：
一被告意圖在網路上散布原告之不實徵求做愛對象留言板，於民國九十年十月二日上
    午十時十八分許，以其姐楊娜惠名義向中華電信數據通信分公司（以下簡稱ＨＩ
  ＮＥＴ）申請客戶識別碼ＨＮ00000000號撥接帳號及（０六）00000
  00號電話撥接上網ＩＮＴＥＲＮＥＴ（全球網際網路）再連結台灣雅虎奇摩站，
  再以該網站之超連結免費ＹＡＨ００電子郵件信箱之網頁，申請WAWa-wa2001＠
  YAHOO ,COM.TW 之免費電子信箱，嗣九十年十月十三日上午一時五十一分許，在台
  南縣永康市○○路六六一巷十號六樓之五，利用不知情之吳坤泉之電腦及上網數據
  等設備，以吳坤泉所申請ＨＩＮＥＴ客戶識別碼ＨＮ00000000號撥接帳號
  及（０六）0000000號電話撥接鏟網（ＩＰＮＥＴＷＯＲＫ範圍：
  163.32.200,1 41~163.32.205.144），並意圖散布於眾，佯以發表人為「娃娃陳」
  之名義載明甲○○之「行動電話0000000000，體型：苗條纖細，興趣：
  做愛，真情告白．．．」等文字之電腦文書，再將上開電腦文書依序透過網際網路
  張貼於嘿咻情人網「情人俱樂部」「女情人e情書」留言板之網頁使不特定之人皆
  可上瀏覽及獲取該資訊，而指謫甲○○急迫尋找可與之做愛之人，足以毀損甲○○
  之名譽，嗣甲○○陸續接獲詢問與之做愛之電話，案經檢察官偵結聲請簡判決移請
  鈞院審理中。
二按名譽為人在社會上享有一般人對其品德、聲望或信譽等所加之評價，是屬於一個
  人在社會上所受之價值判斷，因此名譽係人第二生命，本件被告利用網際網路散布
  原告為淫蕩女人，已嚴重侵害原告之人格權，依民法第一百九十五條第一項請求損
  害賠償新台幣一百萬元，以資慰藉。
三爰依刑事訴訟法第四百八十七條規定提起附帶民事訴訟，狀請鈞院鑒核，判決如訴
  之聲明，實感德便。
三、證據：提出：畢業證書、營業登記證及引聲請簡易判決處刑書及案卷為證。
乙、被告方面：
壹、被告：
一、聲明：求為判決駁回原告之訴，如受不利判決願供擔保請免為假執行。
二、陳述：我網路上並未提及原告之名字。
丙、本院依職權調閱本院九十一年度營簡字第五一零號妨害名譽案卷宗全部，並向對
    財政部財稅中心函查兩造所得稅申報資料。
    理    由
一、本件原告主張：「被告意圖在網路上散布原告之不實徵求做愛對象留言板，於民
    國九十年十月二日上午十時十八分許，以其姐楊娜惠名義向中華電信數據通信分
    公司（以下簡稱ＨＩＮＥＴ）申請客戶識別碼ＨＮ00000000號撥接帳號
    及（０六）0000000號電話撥接上網ＩＮＴＥＲＮＥＴ（全球網際網路）
    再連結台灣雅虎奇摩站，再以該網站之超連結免費ＹＡＨ００電子郵件信箱之網
    頁，申請WAWa-wa2001＠YAHOO, COM.TW之免費電子信箱，嗣九十年十月十三日上
    午一時五十一分許，在台南縣永康市○○路六六一巷十號六樓之五，利用不知情
    之吳坤泉之電腦及上網數據等設備，以吳坤泉所申請ＨＩＮＥＴ客戶識別碼ＨＮ
    00000000號撥接帳號及（０六）0000000號電話撥接鏟網（ＩＰ
    ＮＥＴＷＯＲＫ範圍：163.32.200,1 41~163.32.205.144），並意圖散布於眾，
    佯以發表人為「娃娃陳」之名義載明甲○○之「行動電話0000000000
    ，體型：苗條纖細，興趣：做愛，真情告白．．．」等文字之電腦文書，再將上
    開電腦文書依序透過網際網路張貼於嘿咻情人網「情人俱樂部」「女情人e情書
    」留言板之網頁使不特定之人皆可上瀏覽及獲取該資訊，而指謫甲○○急迫尋找
    可與之做愛之人，足以毀損甲○○之名譽，嗣甲○○陸續接獲詢問與之做愛之電
    話，使伊名譽受損」等情，業據原告引據台灣台南地方法院九十一年偵字第二一
    三八號聲請簡易判決處刑書及案卷為證，並經本院依職權調閱九十一年度營簡字
    第五一零號案卷查核被告乙○○確於該案偵審中坦承認罪，復有被冒名張貼徵求
    做愛對象網頁資料復於該案卷所附警卷中可證，被告對張貼網頁一事並不爭執，
    徒以「我網路上並未提及原告之名字」為辯，非有理由。
三、被告乙○○冒原告之名張貼徵求做愛對象網頁資料，不法侵害原告之名譽，既經
    認定，對於原告因而所受之損害，自應負賠償責任。按「不法侵害他人之．．名
    譽．．而情節重大者，被害人雖非財產上之損害，亦得請求賠償相當之金額。」
    民法第一百九十五條定有明文。本件被告冒名張貼上開內容「娃娃陳」之名義載
    明甲○○之「行動電話0000000000，體型：苗條纖細，興趣：做愛，
    真情告白．．．」等文字之電腦文書，再將上開電腦文書依序透過網際網路張貼
    於嘿咻情人網「情人俱樂部」「女情人e情書」留言板之網頁使不特定之人皆可
    上瀏覽及獲取該資訊，而指謫甲○○急迫尋找可與之做愛之人，足以毀損甲○○
    之名譽，嗣甲○○陸續接獲詢問與之做愛之，自足以侵害原告之名譽，又名節係
    女人社會評價重要之一環，亦關係其在社會及親友間之地位，被告以上開手法、
    詞語暗示原告為一在性行為方面隨便放縱之人，自足以認符上開情節重大之情形
    ，爰審酌原告、被告為大專學歷、二人名下均無財產，原告九十年度薪資所得等
    為127.443元，而被告則為166.500元，並兩造身分、地位、教育程度等所有因素
    ，本院認以二十五萬元為賠償對原告所遭受名譽上損害之賠償金為相當，是原告
    之請求，在新台幣二十五萬元之數額及自起訴狀送達被告之翌日即九十二年二月
    二十六日起至清償日止，按週年利率百分之五計算之利息部分為有理由，應予准
    許，其超過此部分之請求，尚屬無據，應予駁回。
四、兩造陳明願供擔保，聲請宣告假執行或免為假執行，經核原告勝訴部份，合於法
    律規定，爰分別酌定相當之擔保金額併准許之；至其餘假執行之聲請，因訴之駁
    回而失所依附，應予駁回。
五、據上論斷：本件原告之訴為一部有理由，一部無理由，並依民事訴訟法第七十九
    條但書、第三百九十條第二項、第三百九十二條，判決如主文。
中      華      民      國    九十二      年      四      月    八    日
                                臺灣臺南地方法院民事第一庭
~B法      官  何清池
右為正本，係照原本作成。
如對本判決上訴，須於判決送達後廿日內向本院提出上訴狀
中      華      民      國    九十二      年      四      月    八    日
~B法院書記官  謝國欽


司法院資訊處製作；財團法人民間司法改革基金會備份。
